臺灣板橋地方法院刑事判決　　　　　　 100年度易字第2004號
公　訴　人　臺灣板橋地方法院檢察署檢察官
被　　　告　郭成輝
上列被告因毒品危害防制條例案件，經檢察官提起公訴（100 年
度毒偵字第3451號），被告於本院準備程序進行中，就被訴之事
實為有罪之陳述，經告知其簡式審判程序之旨，並聽取當事人之
意見後，裁定進行簡式審判程序，判決如下：
    主  文
郭成輝施用第二級毒品，累犯，處有期徒刑伍月，如易科罰金，
以新臺幣壹仟元折算壹日。
    事  實
一、郭成輝前於民國85年間，因違反麻醉藥品管理條例案件，經
    本院以85年度易字第1966號判決判處有期徒刑5 月，上訴後
    ，由臺灣高等法院以86年度上訴字第1953號判決駁回上訴確
    定；又於88年間，因違反麻醉藥品管理條例及槍砲彈藥刀械
    管制條例等案件，分別經臺灣高等法院以87年度上訴字第12
    11號、88年度上訴字第987 號判決判處有期徒刑6 年4 月、
    有期徒刑1 年確定；另於87年間，因軍法逃亡案件，經陸軍
    第六軍團司令部以87年度判字第286 號判決判處有期徒刑1
    年4 月確定，上開各罪經入監執行於91年10月29日假釋出監
    ，嗣併經臺灣高等法院以96年度聲減字第855 號裁定就得減
    刑部分減刑後，與不得減刑部分定應執行有期徒刑6 年10月
    確定，復經撤銷假釋，執行殘刑4 年8 月4 日，迄96年11月
    1 日執行完畢；又於98年間，因施用毒品案件，經本院以98
    年度毒聲字第219 號裁定送觀察、勒戒後，認有繼續施用毒
    品之傾向，再經本院以98年度毒聲字第790 號裁定令入戒治
    處所施以強制戒治，嗣經評定認無繼續戒治之必要，於99年
    2 月8 日停止戒治出所，該次施用毒品犯行且經臺灣板橋地
    方法院檢察署檢察官以99年度戒毒偵字第68號為不起訴處分
    確定；復於98年間，因轉讓第二級毒品案件，經本院以98年
    度訴字第4349號判決判處有期徒刑4 月，上訴後，由臺灣高
    等法院以99年度上訴字第1289號判決駁回上訴確定，99年7
    月28日易科罰金執行完畢；詎仍未知所戒慎，猶基於施用第
    二級毒品甲基安非他命之犯意，於100 年3 月12日某時許，
    在新北市三重區○○○街8 號4 樓住處內，以將甲基安非他
    命置於玻璃球內燒烤後吸食煙氣之方式，施用第二級毒品甲
    基安非他命1 次；嗣於100 年3 月16日1 時許，在新北市○
    ○區○○路2 段75號前，因另案通緝中為警緝獲，嗣且同意
    接受員警採尿，經警將所採集之郭成輝尿液檢體送驗後呈甲
    基安非他命陽性反應。
二、案經新北市政府警察局三重分局移送臺灣板橋地方法院檢察
    署檢察官偵查後起訴。
    理  由
一、認定犯罪事實所憑之證據及理由：
(一)、訊據被告對其在上揭時間、地點施用第二級毒品甲基安非他
    命之事實，於警詢及本院審理中均自白不諱；而其為警查獲
    時，同意接受員警採尿，經警將所採集被告尿液檢體送驗後
    ，呈甲基安非他命陽性反應乙節，亦有臺灣檢驗科技股份有
    限公司100 年4 月1 日所出具之濫用藥物檢驗報告、新北市
    政府警察局三重分局查獲毒品案件被移送者姓名、代碼對照
    表各1 紙附卷可稽（見偵查卷第7 、8 頁），足徵被告前開
    自白核與事實相符，堪以採信。
(二)、按觀察、勒戒或強制戒治執行完畢釋放後，5 年內再犯施用
    第一、二級毒品之罪者，檢察官應依法追訴，毒品危害防制
    條例第23條第2 項定有明文；查被告前於98年間，因施用毒
    品案件，經本院以98年度毒聲字第219 號裁定送觀察、勒戒
    後，認有繼續施用毒品之傾向，再經本院以98年度毒聲字第
    790 號裁定令入戒治處所施以強制戒治，嗣經評定認無繼續
    戒治之必要，於99年2 月8 日停止戒治出所，該次施用毒品
    犯行且經臺灣板橋地方法院檢察署檢察官以99年度戒毒偵字
    第68號為不起訴處分確定等情，有臺灣高等法院被告前案紀
    錄表附卷足參，是被告於觀察勒戒、強制戒治執行完畢釋放
    後之5 年內，再為本件施用毒品犯行，亦甚明確；綜上，本
    件事證已明，被告犯行堪以認定。
二、應適用之法律、科刑審酌事由：
(一)、核被告本件所為，係犯毒品危害防制條例第10條第2 項之施
    用第二級毒品罪；其施用第二級毒品前持有該毒品之低度行
    為，為其後施用之高度行為所吸收，不另論罪；又被告有如
    事實欄所述之前科及刑之執行情形，有前揭台灣高等法院被
    告前案紀錄表在卷可稽，是其於有期徒刑之執行完畢後，5
    年以內，因故意再犯本件有期徒刑以上之罪，為累犯，應依
    刑法第47條第1 項規定加重其刑。
(二)、爰審酌被告曾因施用毒品犯行受觀察、勒戒、強制戒治，詎
    仍漠視法令禁制而犯本罪，容未知所戒慎，惟兼衡其施用毒
    品所生危害，實以自戕身心健康為主，對於他人生命、身體
    、財產等法益，尚無明顯而重大之實害，暨其犯罪後坦認犯
    行之態度等一切情狀，就其本件犯行，量處如主文所示之刑
    ，並諭知如易科罰金之折算標準，以示懲儆。
據上論斷，應依刑事訴訟法第273 條之1 第1 項、第299 條第1
項前段，毒品危害防制條例第10條第2 項，刑法第11條前段、第
41條第1 項前段、第47條第1 項，判決如主文。
本案經檢察官高智美到庭執行職務。
中    華    民    國  100     年    11    月    22    日
                  刑事第二十庭  法  官  陳明偉
以上正本證明與原本無異。
如不服本判決，應於判決送達後10日內敘明上訴理由，向本院提
出上訴狀 (應附繕本) ，上訴於臺灣高等法院。其未敘述上訴理
由者，應於上訴期間屆滿後20日內向本院補提理由書「切勿逕送
上級法院」。
                                書記官  黃頌棻
中    華    民    國  100     年    11    月    22    日
附錄本案論罪科刑法條全文：
毒品危害防制條例第10條
施用第一級毒品者，處六月以上五年以下有期徒刑。
施用第二級毒品者，處三年以下有期徒刑。